【裁判字號】    95,訴,92
【裁判日期】    950426
【裁判案由】    毒品危害防制條例
【裁判全文】
臺灣宜蘭地方法院刑事判決                95年度訴字第92號
公  訴  人  臺灣宜蘭地方法院檢察署檢察官
被      告  甲○○
上列被告因違反毒品危害防制條例案件，經檢察官提起公訴（95
年度毒偵字第32號），本院合議庭裁定適用簡式審判程序，爰不
經通常程序判決如下：
    主  文
甲○○連續施用第一級毒品，處有期徒刑壹年。扣案之海洛因壹
小包（淨重零點伍參公克）及安非他命伍小包（毛重壹點貳伍公
克）均沒收銷燬之，糖壹小包及注射針筒壹支均沒收。
    事  實
一、甲○○前因施用毒品案件，經依本院裁定送觀察、勒戒後，
    認無繼續施用毒品傾向，而於民國90年2月26日觀察、勒戒
    執行完畢釋放，並由台灣宜蘭地方法院檢察署檢察官於同日
    以89年度毒偵第1456號、第1626號為不起訴處分確定。詎其
    仍未戒除毒癮，復基於施用第一級毒品海洛因及第二級毒品
    安非他命之概括犯意，自94年11月中旬某日起到94年12月19
    日止，在宜蘭市○○路155號2樓住處，以將海洛因與安非他
    命混合，加入糖水，再以注射針筒注入香菸內點火吸食之方
    式，施用第一級毒品海洛因及第二級毒品安非他命。嗣分別
    於94年12月16日下午3時30分許及同年月19日下午6時5分許
    ，在宜蘭縣宜蘭市○○路福星飯店前及宜蘭縣宜蘭市○○路
    ○段167號為警查獲，並扣得海洛因1小包（淨重0.53公克）
    、安非他命5小包（共1.25公克）及其所有供施用毒品所用
    之糖1小包及注射針筒1支。
二、案經宜蘭縣警察局報請台灣宜蘭地方法院檢察署檢察官偵查
    起訴。
    理  由
一、被告甲○○對於上揭犯行，於本院審理時均坦承不諱，且被
    告於94年12月19日下午7時16分經警採尿送驗結果，呈嗎啡
    、安非他命陽性反應，有慈濟大學濫用藥物檢驗中心檢驗總
    表及嫌犯尿液送驗姓名編號對照表各1紙附卷可稽。又被告
    於94年12月16日下午5時7分經警採尿送驗結果，則呈嗎啡陽
    性反應，並無安非他命陽性反應，有慈濟大學濫用藥物檢驗
    中心檢驗總表及嫌犯尿液送驗姓名編號對照表各1紙附卷可
    稽。惟此部分被告陳稱係因伊摻入之安非他命量微，所以無
    法驗出等語，衡情亦堪採信。又扣案白粉2小包（毛重0.65
    公克）送法務部調查局檢驗結果，其中1小包確含第一級毒
    品海洛因成分（淨重0.53公克），另1小包檢驗結果無法定
    毒品成分，有95年3月9日調科壹字第300001404號鑑定通知
    書在卷可證。而另1小包為糖，係被告施用毒品所用，此亦
    據被告供承在卷。此外，復有第二級毒品安非他命5小包（
    毛重0.25公克）、被告自承為其所有供施用第一級毒品海洛
    因所用之注射針筒1支扣案可證。另被告前因施用毒品案件
    ，經依本院裁定送觀察、勒戒後，認無繼續施用毒品傾向，
    而於90年2月26日觀察、勒戒執行完畢釋放，並由台灣宜蘭
    地方法院檢察署檢察官於同日以89年度毒偵第1456號、第
    1626號為不起訴處分確定，有不起訴處分書及台灣高等法院
    被告前案紀錄表在卷可稽。事證明確，被告犯行應堪認定。
二、按觀察、勒戒執行完畢釋放後，5年內再犯毒品危害防制條
    例第10條之罪者，檢察官應依法追訴，毒品危害防制條例第
    23條第2項定有明文。被告於90年2月26日觀察勒戒執行完畢
    後5年內之94年11月中旬某日開始再犯本件施用毒品之罪，
    核其所為，係犯毒品危害防制條例第10條第1項施用第一級
    毒品及同條第2項施用第二級毒品之罪。其施用毒品前持有
    毒品之低度行為，為施用毒品之高度行為所吸收，不另論罪
    。被告先後多次為施用第一級毒品海洛因及第二級毒品安非
    他命之犯行，時間緊接，犯罪構成要件相同，顯係基於概括
    犯意而為之，為連續犯，均應依刑法第56條之規定各論以一
    罪，並加重其刑。被告連續以一行為一次施用第一級毒品海
    洛因及第二級毒品安非他命，為想像競合犯，依刑法第55條
    之規定，從較重之連續施用第一級毒品罪處斷。爰審酌被告
    一再為上開犯行，耗用國家勒戒資源、被告犯罪之動機係出
    於抵癮、其所為為自傷行為，其行為對社會所生之損害，及
    犯後審理中坦承犯行，頗有悔意之態度等一切情狀，量處如
    主文所示之刑。扣案第一級毒品海洛因1包（淨重0.53公克
    ）及安非他命5小包（共1.25公克）為查獲之毒品，依毒品
    危害防制條例第18條第1項均沒收銷燬之。扣案之糖1小包及
    注射針筒1支，為被告所有供施用毒品所用，此為被告所自
    承，惟該等物品原有其他用途，並非專供施用毒品所用之物
    ，爰依刑法第38條第1項第2款之規定均予宣告沒收。
據上論斷，應依刑事訴訟法第299條第1項前段，毒品危害防制條
例第10條第1項、第18條第1項，刑法第11條、第56條、第55條、
第38條第1項第2款判決如主文。
本案經檢察官吳宇青到庭執行職務。
中    華    民    國    95    年    4     月    26    日
                  刑事第二庭  法  官  謝佩玲
以上正本證明與原本無異。
如不服本判決，應於判決送達後10日內向本院提出上訴狀 (應附
繕本)。
                              書記官  藍友隆
中    華    民    國    95    年    4     月    27    日
附錄法條
毒品危害防制條例第10條第1項
施用第一級毒品者，處6月以上5年以下有期徒刑。


司法院資訊處製作；財團法人民間司法改革基金會備份。
